臺灣新北地方法院板橋簡易庭小額民事判決
　　　　　　　　　　　　　　　　　 110年度板小字第2777號

原　　　告　南山產物保險股份有限公司

法定代理人　蔡漢凌　
訴訟代理人　張哲瑀　
　　　　　　鍾政曄　
被　　　告　陳相儒　
 
上列當事人間請求侵權行為損害賠償事件，於中華民國110年10
月19日辯論終結，本院判決如下：
    主  文
被告應給付原告新臺幣壹萬伍仟伍佰陸拾柒元，及自民國一一○
年七月十六日起至清償日止，按年息百分之五計算之利息。
原告其餘之訴駁回。
訴訟費用新臺幣壹仟元由被告負擔十分之六即新臺幣陸佰元，餘
由原告負擔。
本判決原告勝訴部分得假執行。
    事實及理由要領
一、原告主張：被告於民國（下同）108年7月29日上午7時25分
    駕駛車號0000-00號自小貨車，行經新北市樹林區佳園路三
    段99巷（高速公路橋下）處，自後撞擊原告所承保之訴外人
    望琬蓁所有並駕駛之ATD-5512號自小客車（下稱系爭車輛）
    ，該車因而受損，案經新北市政府警察局樹林分局處理在案
    。系爭車輛受有損害，經送廠修復，維修費用共計新臺幣（
    下同）24387元（工資7748元、零件11779元、烤漆4860元）
    。此項損害係肇因於被告之過失所致，依民法第191條之2自
    應負損害賠償責任。為此，爰依民法第191條之2及保險法第
    53條之規定代位被保險人提起本訴，求為判決：被告應給付
    原告24387元及自起訴狀繕本送達翌日起至清償日止，按年
    息百分之5計算之利息等語。
二、被告則辯以：當天只是輕輕碰到各等語。
三、經查：
（一）依兩造所不爭執、由警員高鵬鈞所繪製之車禍現場圖所示
      ，被告駕駛6003-A3自小貨車沿佳園路3段往三峽方向直行
      ，與望琬蓁駕駛ATD-5512自小客車於佳園路3段往三峽方
      向停等紅燈，雙方發生交通事故。且被告於警詢時亦自承
      ：「．．．我當時沿佳園路3段往三峽方向直行中間車道
      ，當時前方車輛正在等紅燈，我當下也減速停等，但是因
      為想要拿一支菸起來抽，導致不小心放開剎車，致車輛往
      前推撞到前方車輛」各等語。足見被告駕駛自小貨車未注
      意車前狀況，採取必要之安全措施，為肇事原因；至系爭
      車輛則無肇事因素，堪以認定。
（二）按被保險人因保險人應負保險責任之損失發生，而對於第
      三人有損失賠償請求權者，保險人得於給付賠償金額後，
      代位行使被保險人對於第三人之請求權，保險法第53條第
      1項前段定有明文；又因故意或過失，不法侵害他人之權
      利者，負損害賠償責任。汽車、機車或其他非依軌道行駛
      之動力車輛，在使用中加損害於他人者，駕駛人應賠償因
      此所生之損害，民法第184條第1項前段、第191條之2前段
      亦分別定有明文。查系爭原告所承保系爭車輛係於105年8
      月出廠，有行車執照附卷可稽。而本件修復費用共計
      24387元（工資7748元、零件11779元、烤漆4860元），有
      原告提出之車損照片及估價單在卷足稽。而本件系爭車輛
      之修理，既以新零件更換被損害之舊零件，則原告以修理
      費作為損害賠償之依據時，自應將零件折舊部分予以扣除
      。依行政院頒布「固定資產耐用年數表」及「固定資產折
      舊率表」規定，汽車之耐用年數為五年，依定率遞減法每
      年折舊千分之四三八，但其最後一年之折舊額，加歷年折
      舊累計額，其總和不得超過該資產成本額十分之九。又依
      「營利事業所得稅結算申報查核準則」第九十五條第六項
      規定：「固定資產提列折舊採用定率遞減法者，以一年為
      計算單位，其使用期間未滿一年者，按實際使用月數相當
      於全年之比例計算之，不滿一月者，以一月計」。本件汽
      車於105年8月出廠迄本件事故發生日即108年7月29日止，
      已使用3年。本院依行政院公布之固定資產耐用年數表及
      固定資產折舊率表，即系爭自用小客車耐用年數五年，每
      年折舊千分之三六九，是以上開零件扣除折舊後，原告得
      請求之修車零件費為2959元（計算式如附表所示；元以下
      四捨五入）。此外，原告另支出工資7748元、烤漆4860元
      ，無折舊問題，是原告得向被告請求之修車費用，共計
      15567元（計算式：7748元+2959元+4860元=15567元）。
      是以，原告之請求在15567元之範圍內為有理由，逾此範
      圍之請求則為法所不許。
（三）從而，原告依民法第191條之2以及保險法第53條之規定訴
      請被告給付15567元，及自起訴狀繕本送達翌日（即110年
      7月16日）起至清償日止，按年利率百分之5計算之利息，
      為有理由，應予准許，至逾此之請求，為無理由，應予駁
      回。
四、本件係民事訴訟法第四百三十六條之八所定之小額訴訟事件
    ，原告勝訴部分，應依同法第四百三十六條之二十之規定，
    依職權宣告假執行。
中　　華　　民　　國　 110　　年　　11　　月　　23　　日
                  臺灣新北地方法院板橋簡易庭
                      法      官  李崇豪
上列為正本係照原本作成。
如不服本判決，應於收受送達後20日內以違背法令為理由向本院
提出上訴狀（上訴理由依法應表明一、原判決所違背之法令及其
具體內容。二、依訴訟資料可認為原判決有違背法令之具體事實
。）如於本判決宣示後送達前提起上訴者，應於判決送達後20日
內補提上訴理由書（須附繕本），如未於上訴後20日內補提合法
上訴理由書，法院得逕以裁定駁回上訴。
中　　華　　民　　國　 110　　年　　11　　月　　23　　日
                      書  記  官  葉子榕
附表
-----
折舊時間           金額
第1年折舊值        11,779×0.369=4,346
第1年折舊後價值    11,779-4,346=7,433
第2年折舊值        7,433×0.369=2,743
第2年折舊後價值    7,433-2,743=4,690
第3年折舊值        4,690×0.369=1,731
第3年折舊後價值    4,690-1,731=2,959